【裁判字號】    95,抗,1033
【裁判日期】    951227
【裁判案由】    聲請撤銷緩刑
【裁判全文】
臺灣高等法院刑事裁定                  95年度抗字第1033號
抗  告  人  臺灣桃園地方法院檢察署檢察官
受  刑  人  甲○○
上列抗告人因聲請撤銷緩刑案件，不服臺灣桃園地方法院中華民
國九十五年十月三十一日裁定（九十五年度撤緩字第一二九號）
，提起抗告，本院裁定如下：
    主  文
抗告駁回。
    理  由
一、原裁定意旨略以：
  (一)按刑法第七十五條業於民國九十四年二月二日修正公布，另
    增訂刑法第七十五條之一，自九十五年七月一日施行。而刑
    法施行法於九十四年二月二日增訂第六條之一，自九十五年
    七月一日施行，依刑法施行法第六條之一規定「於中華民國
    九十四年一月七日刑法修正施行前，受緩刑之宣告，九十四
    年一月七日修正刑法施行後，仍在緩刑期內者，適用九十四
    年一月七日修正施行之刑法第七十五條、第七十五條之一及
    第七十六條規定。」。本件受刑人所犯違反著作權法案件，
    係於九十四年十二月十七日受緩刑宣告確定，現仍在緩刑期
    間。基此，本件聲請，應適用修正後刑法第七十五條、第七
    十五之一規定，審酌是否合於撤銷緩刑宣告之要件。就緩刑
    前故意犯他罪時之情形，如在緩刑期內受不得易科罰金之有
    期徒刑以上刑之宣告確定者，依修正後刑法第七十五條第一
    項第二款規定，即應撤銷緩刑之宣告，法院無裁量空間。惟
    如在緩刑期內受得易科罰金之有期徒刑、拘役或罰金之宣告
    確定者，依修正後刑法第七十五條之一第一項第一款規定，
    以原宣告之緩刑收其預期效果，而有執行刑罰之必要時，得
    撤銷緩刑之宣告，即此時法院得斟酌被告之再犯情節，裁量
    是否撤銷緩刑之宣告。
  (二)本件受刑人甲○○前因違反著作權法案件，經臺灣桃園地方
    法院於九十四年十月三十一日以九十四年度桃簡字第三八五
    號判決判處有期徒刑六月，如易科罰金，以銀元三百元折算
    一日，緩刑二年，並於九十四年十二月十七日確定。而受刑
    人於緩刑期前之九十四年十月初之某日起至同年月十七日止
    ，更犯違反電子遊戲場業管理條例罪，經臺灣桃園地方法院
    於九十五年六月二十六日以九十五年度桃簡字第一九五號判
    決判處拘役四十日，如易科罰金，以銀元三百元折算一日，
    並於九十五年七月三十一日確定，此有各該刑事簡易判決、
    台灣高等法院被告前案紀錄表在卷可稽，即本件受刑人係於
    「緩刑期前」故意犯罪，而在緩刑期內受「得易科罰金」之
    有期徒刑宣告之情形。
  (三)受刑人係於九十四年十月初之某日起至同年月十七日止，更
    犯違反電子遊戲場業管理條例罪，時在其被判決緩刑確定（
    九十四年十月三十一日判決、同年十二月十七日確定）之前
    ，能否因其於違反著作權法案件審理中，另犯違反電子遊戲
    場業管理條例罪，而緩期期間尚未啟始，即謂該緩刑之宣告
    難收預期效果，實值研究。此外，被告所犯之電子遊戲場業
    管理條例罪，其時間非長，而所犯係一年以下有期徒刑、拘
    役、或科或併科新臺幣五十萬元以上二百五十萬元以下罰金
    之罪，犯罪情節亦非重大，是否有執行其刑罰之必要，亦值
    研求，聲請人逕以受刑人於緩刑期前犯他罪，而在緩刑期內
    受得易科罰金之拘役之宣告確定，未能就受刑人之緩刑難收
    其預期效果之情節具體指摘，提起本件聲請，揆諸前開說明
    ，故認聲請人之聲請尚屬無理，應予駁回等語。
二、本件抗告意旨略以：受緩刑之宣告而有下列情形，足認原宣
    告之緩刑難收其預期效果，而有執行刑罰之必要者，得撤銷
    其宣告：緩刑前因故意犯他罪，而在緩刑期內受得易科罰金
    之有期徒刑、拘役或罰金之宣告確定者，刑法第七十五條之
    一第一項第一款定有明文。且「如有前開事由，但判決宣告
    拘役、罰金時，可見行為人仍未見悔悟，有列為得撤銷緩刑
    之事由，以資彈性適用，爰於第一項第一款、第二款增訂之
    」，上開條款立法理由(一)後段論述綦詳。本件受刑人前因主
    導購入得利影視股份有限公司取得著作財產權專屬授權之違
    法重製光碟及色情光碟販售，經警於九十三年十一月二十一
    日扣得四十四片上開光碟，而違反著作權法、妨害風化之案
    件，由臺灣桃園地方法院於九十四年十月三十一日審酌「被
    告因一念之差而罹刑章，經此教訓，當知所警惕，應無再犯
    之虞，本院因認其所受刑之宣告，以暫不執行為適當，乃宣
    告緩刑二年，以勵自新」，而以九十四年度桃簡字第三八五
    號判決判處有期徒刑六月，如易科罰金，以銀元三百元折算
    一日，緩刑二年，並於九十四年十二月十七日確定。惟受刑
    人更於上開案件審理終結前夕之九十四年十月初之某日起至
    同年月十七日止，更犯賭博、違反電子遊戲場業管理條例罪
    ，經警查扣電動賭博機具三台及賭資六千零五十元，由該院
    於九十五年六月二十六日以九十五年度桃簡字第一九五號判
    決判處拘役四十日，如易科罰金，以銀元三百元折算一日，
    並於九十五年七月三十一日確定，此有各該刑事簡易判決、
    被告全國刑案資料查註表等在卷可稽，足見受刑人顯非偶蹈
    法網或惡性輕微有所悔悟，否則豈有前案審理中，隨即再犯
    賭博、違反電子遊戲場業管理條例後案之理，更已動搖原判
    決認定受刑人係「一念之差而罹刑章，經此教訓，當知所警
    惕，應無再犯之虞」之緩刑宣告基礎，如猶認本件再犯之受
    刑人仍予緩刑之寬典，斷不符「緩刑制度係為促使惡性輕微
    之被告或偶發犯、初犯改過自新而設」之本旨（刑法第七十
    五條立法理由參照），是受刑人既非有所悔悟改過自新，足
    認原宣告之緩刑難收上開預期效果，為免寬縱仍有執行刑罰
    之必要，請將原裁定撤銷，更為適當裁定等語。
三、經查：
  (一)按於九十四年一月七日刑法修正施行前，受緩刑之宣告，九
    十四年一月七日修正刑法施行後，仍在緩刑期內者，適用九
    十四年一月七日修正施行之刑法第七十五條、第七十五條之
    一及第七十六條規定，刑法施行法第六條之一定有明文。而
    修正增訂之刑法七十五條之一第一項第一款規定：「受緩刑
    之宣告而有下列情形之一，足認原宣告之緩刑難收其預期效
    果，而有執行刑罰之必要者，得撤銷其宣告：一、緩刑前因
    故意犯他罪，而在緩刑期內受得易科罰金之有期徒刑、拘役
    或罰金之宣告確定者。」，是依該條項規定，撤銷緩刑之宣
    告，除該條項所列各款事由外，尚需具備「足認原宣告之緩
    刑難收其預期效果，而有執行刑罰之必要者」之要件，方得
    撤銷。先予敘明。
  (二)本件受刑人前受緩刑宣告之案件係違反著作權法案件，經原
    審法院判處有期徒刑六月，並諭知如易科罰金，以銀元三百
    元折算一日，其緩刑前所犯後案則係違反電子遊戲場業管理
    條例案件，經同法院判處拘役四十日，並諭知如易科罰金，
    以銀元三百元折算一日，此有原審法院上揭刑事判決二件在
    卷足參（見執聲字第二０一四號卷第二至六頁），衡諸該二
    案非但犯罪型態、原因、侵害法益及社會危害程度殊異，且
    後案經法院斟酌情節後亦僅宣告拘役四十日之輕刑，顯見受
    刑人後案之犯罪情節尚非重大，衡情不能因此遽認其前案緩
    刑之宣告難收預期效果而有執行刑罰之必要；是檢察官執此
    聲請撤銷受刑人前案之緩刑，非有理由，應予駁回。
據上論結，應依刑事訴訟法第四百十二條，裁定如主文。
中    華    民    國    95    年    12    月     27   日
                  刑事第十九庭  審判長法  官  宋  祺
                                      法  官  黃俊明
                                      法  官  陳憲裕
以上正本證明與原本無異。
不得再抗告。
                                      書記官  劉育妃
中    華    民    國    95    年    12    月     29   日


司法院資訊處製作；財團法人民間司法改革基金會備份。
